【裁判字號】    88,訴,368
【裁判日期】    900803
【裁判案由】    行使偽造文書等
【裁判全文】
臺灣花蓮地方法院刑事判決                          八十八年度訴字第三六八號
    公  訴  人  臺灣花蓮地方法院檢察署檢察官
    被      告  鴻隆石業股份有限公司
    兼  代表人  丙○○
    選任辯護人  陳正忠
    被      告  甲○○
    選任辯護人  曾泰源
    被      告  乙○
右列被告等因偽造文書等案件，經檢察官提起公訴（八十八年度偵字第五九九、二六
八０、三二一二號），本院判決如左：
    主  文
鴻隆石業股份有限公司其法人之代表人因執行業務違反雇主不得聘僱許可失效之外國
人，其聘僱人數為一人，科罰金新台幣伍萬元；又其法人之代表人因執行業務違反雇
主不得未經許可聘僱他人所申請聘僱之外國人，其聘僱人數為二人以上，科罰金新台
幣拾貳萬元。應執行罰金新台幣拾伍萬元。
丙○○法人之代表人連續因執行業務，違反雇主不得未經許可聘僱他人所申請聘僱之
外國人，其聘僱人數為二人以上，處有期徒刑陸月，併科罰金新台幣拾伍萬元，有期
徒刑如易科罰金，以參佰元折算壹日，罰金如易服勞役，以新台幣玖佰元即銀元參佰
元折算壹日。
甲○○法人之代表人連續因執行業務，意圖營利而違反任何人不得媒介外國人非法為
他人工作，處有期徒刑陸月，併科罰金新台幣拾伍萬元，有期徒刑如易科罰金，以參
佰元折算壹日，罰金如易服勞役，以新台幣玖佰元即銀元參佰元折算壹日。
乙○無罪。
    事  實
一、丙○○係設於花蓮縣吉安鄉○○村○○○路五號之鴻隆石業股份有限公司（下稱
    鴻隆公司）之負責人，明知未經許可，不得聘僱外國人，竟基於概括犯意，因執
    行業務，先於民國八十六年十一月間某日，以每月薪資新台幣（下同）一萬五千
    三百六十元之代價，聘僱許可失效之印尼籍外勞ＳＵＴＡＲＩＹ－ＡＮＴＯ（原
    係福彬營造股份有限公司所僱用，經行政院勞工委員會於八十六年二月三日撤銷
    聘僱許可），在鴻隆公司擔任大理石切割操作員之工作。復與學海企業有限公司
    （下稱學海公司）負責人甲○○、學海公司總經理戊○○、乙○及妻子己○○、
    丁○○及妻子壬○○、廖順壽及妻子辛○○、黃雲財等共同基於使公務人員登載
    不實之概括犯意聯絡；甲○○亦明知任何人不得媒介外國人為他人非法工作，竟
    於執行業務時，與公司總經理戊○○共同基於意圖營利之概括犯意，於八十七年
    初，先由戊○○至花蓮縣玉里鎮，找殘障人士乙○、丁○○、廖順壽及黃雲財等
    人，以每年給付每人一萬元之代價，請乙○、丁○○、廖順壽及黃雲財以身體殘
    障為由，向行政院勞工委員會申請僱用外勞從事監護工之工作，惟所申請之外勞
    實則在鴻隆公司工作，乙○及其妻子己○○、丁○○及其妻子壬○○、廖順壽及
    其妻子辛○○與黃雲財等人因經濟狀況不佳，為貪圖每年一萬元之收入，遂同意
    於八十七年三月初，先將戶籍遷至鴻隆公司位於花蓮縣吉安鄉○○村○○○路五
    號及九號之工廠，再以己○○、壬○○、辛○○及不知情黃雲財之子庚○○之名
    義，透過學海公司媒介，並由甲○○填寫家庭聘僱外籍監護工申請書，且檢具國
    內匯款申請書、戶籍謄本、家庭申請聘僱外籍監護工用診斷書、求才登記證明書
    、聘僱外國人生活管理計畫表、殘障手冊、身分證影本等資料，連續於八十七年
    三月十日（壬○○部分）、八十七年三月十七日（彭春嬌部分）、八十七年四月
    三日（辛○○部分）及八十七年三月十日（庚○○部分），向行政院勞工委員會
    職業訓練局申請聘僱外勞以擔任監護工之工作，承辦之公務員經書面審核後，誤
    信所申請之外勞確實係擔任上開殘障人士之監護工，而予以登載於職務上所掌之
    公文書上，並同意其聘僱外籍監護工，足以生損害於行政院勞工委員會對外勞管
    理之正確性，而渠等所聘僱之外籍監護工ＣＡＢＬＹＡＮ  ＲＥＤＥＮＣＡＢＩ
    ＣＯ、ＬＡＸＡ  Ａ  ＲＯＬＩＦ、ＪＯＭＡＲ  Ｓ  ＢＡＬＬＡＤ及ＶＡＬＤ
    ＥＺ  Ｇ  ＧＥＲＯＮＩＭＯ等四名菲律賓外勞分別於八十七年五月二十九日、
    八十七年六月五日、八十七年七月二日、八十七年六月五日入境後，隨即至鴻隆
    公司工作，甲○○並向花蓮縣警察局辦妥上開四名外勞之外僑居留證申請書；其
    復承前開犯意，於八十七年九月八日、八十七年九月二日，因故將上揭所聘僱之
菲律賓籍外勞遣返回菲律賓後，連續於八十七年九月十四日及八十九年九月四日
    ，透過學海公司負責人甲○○媒介，再以壬○○、己○○、辛○○及庚○○之名
    義，由甲○○檢據遞補申請書、遣返外籍勞工名冊、旅客搭機證明書、自願離職
    同意書等資料，向行政院勞工委員會職業訓練局申請遞補監護工，致承辦之公務
    人員誤認所申請遞補之外勞確係擔任上開殘障人士之監護工，而予以登載於職務
    上所掌之公文書上，並同意其聘僱外籍監護工，足以生損害於行政院勞工委員會
    對外勞管理之正確性，而渠等所聘僱之泰籍監護工ＳＵＫＨＯ  ＷＩＰＨＯＮ、
    ＢＯＯＮＴＡＭ  ＶＥＥＲＡＣＨＡＩ、ＩＮＴＨＡＫＨＡＮ  ＣＨＡＫＡＮ於
    八十七年十月二十九日入境，ＤＵＡＮＧＴＯＤ  ＫＡＲＡＫＥＴ於八十八年三
    月十六日入境後，均立即送至鴻隆公司工作，甲○○並向花蓮縣警察局辦妥上開
    四名泰籍外勞之外僑居留證申請書。嗣於八十七年十一月三日上午六時許，在花
    蓮縣吉安鄉○○○路五號為警當場查獲聘僱許可失效之ＳＵＴＡＲＩＹ－ＡＮＴ
    Ｏ及以壬○○、己○○、辛○○名義聘僱之ＳＵＫＨＯ  ＷＩＰＨＯＮ、ＢＯＯ
    ＮＴＡＭ  ＶＥＥＲＡＣＨＡＩ、ＩＮＴＨＡＫＨＡＮ  ＣＨＡＫＡＮ等人。
二、案經花蓮縣警察局吉安分局報告台灣花蓮地方法院檢察署檢察官偵查起訴及檢察
    官自動檢舉簽分偵查起訴。
    理  由
甲、有罪部分：
一、訊據被告丙○○坦承有聘僱許可失效之ＳＵＴＡＲＩＹ－ＡＮＴＯ工作之事實，
    惟否認其餘犯行，辯稱：其並未使用其餘三名外勞，亦不清楚有無使公務人員登
    載不實等語；被告甲○○則否認右揭犯罪事實，辯稱：丙○○委託其辦理外勞，
    把資料交給其，其即辦理，並照地址將外勞送去，並無違法等語。經查：
    (一)印尼籍外勞ＳＵＴＡＲＩＹ－ＡＮＴＯ原係福彬營造股份有限公司所僱用，經
      行政院勞工委員會於八十六年二月三日撤銷聘僱許可等情，有行政院勞工委員
      會八十六年六月三日台八十六勞職外字第９０１１０３函在卷可參。而ＳＵＴ
      ＡＲＩＹ－ＡＮＴＯ於八十六年十一月間，至鴻隆公司擔任大理石切割機操作
      員工作，每月薪資為一萬五千三百六十元等情，亦據該名外勞於警訊中證述綦
      詳，並有考勤表一紙附卷可參。又鴻隆公司負責人為丙○○等情，亦有鴻隆公
      司變更登記事項卡一份在卷可參。是此部份，被告鴻隆公司及其負責人丙○○
      違反就業服務法，聘僱許可失效外勞之犯行，甚為明確。
    (二)ＳＵＫＨＯ  ＷＩＰＨＯＮ、ＢＯＯＮＴＡＭ  ＶＥＥＲＡＣＨＡＩ及ＩＮＴ
      ＨＡＫＨＡＮ  ＣＨＡＫＡＮ等三名泰籍外勞均係於八十七年十月二十九日入
      境，由仲介公司人員直接送至鴻隆公司，並自八十七年十月三十日起至八十七
      年十一月二日止，在鴻隆公司擔任大理石切割機操作員工作，每月薪資一萬五
      千八百四十元，並在泰國時，即知入境後，要從事大理石工作，入境後並未從
      事監護工作等情，業據ＳＵＫＨＯ  ＷＩＰＨＯＮ、ＢＯＯＮＴＡＭ  ＶＥＥ
      ＲＡＣＨＡＩ及ＩＮＴＨＡＫＨＡＮ  ＣＨＡＫＡＮ於警訊中證述綦詳，並有
      考勤表三張在卷可參。是鴻隆公司確有聘僱上開三名外勞無訛。
    (三)被告乙○雖於警訊中以證人身分證稱並未僱用外籍監護工，惟於偵查中改稱：
      其請外勞，係丙○○幫忙；然於本院初次訊問時，則稱：有請外勞，每星期去
      打掃等語。惟於本院八十九年十一月十七日訊問時則稱：其當時係在黃雲財住
      處集合，有同意以殘障者名義申請看護工，然後交給被告丙○○使用，丙○○
      每年再付給其一萬元，丁○○、廖順壽的情形均差不多與其相同；後復於本院
      九十年一月十七日訊問時，改稱：其請丙○○申請外勞係要自己用，不知道外
      勞名字，亦不知道外勞薪資及申請費用由誰支付，但該外勞一、二星期來一次
      等語。被告乙○前後所述均不相同，已值深究何者為真、何者為狡辯之詞。又
      證人黃雲財證稱：八十七年三月戶籍遷徙前不久，戊○○有到住處稱要給伊一
      萬元，請伊申請外勞給戊○○用，後戊○○再到其餘殘障人士住處談，談好之
      後約到其住處拿錢，丁○○、乙○、廖順壽均有到伊住處向戊○○拿錢，他們
      均知道要請外勞供他人使用，並且有到法院公證，伊以為係合法的，並曾將戶
      籍遷至華工四街等語。證人丁○○亦證稱：受傷後生活來源係政府每月三千元
      之補助，太太有時去做工，但費用還不夠，並沒有花錢請人照顧，當初甲○○
      叫渠等去玉里集合，都是殘障的，有三、四人，辦的人在那裡說一年給一萬元
      ，廖順壽好像有去，又丙○○有到其住處拜訪，說要幫助其申請外勞，其不知
      道誰出錢，姓陳者有拿一萬元給其，錢是太太收的，其不知道是什麼錢，姓陳
      的說一年一萬元，後來就沒有消息等語。證人即丁○○之妻壬○○則證稱：其
      有領到戊○○給的一萬元，也有提供證件給戊○○，是申請殘障的，其也不會
      講是什麼錢，有將身分證交給他人申請外勞，但不知道給誰用，都是其一人照
      顧先生，並無外勞到住處照顧先生等語。證人己○○、辛○○復證稱：其沒有
      經濟來源，僅領政府殘障補助，之前有申請外勞，但外勞均沒有來，先生均知
      道其申請外勞、有領一萬元，並有就監護工契約書到法院公證等語。既然丁○○、乙○、廖順壽經濟狀況均不佳，須向政府領每月三千元之殘障津貼始能維
      生，則渠等之妻壬○○、己○○、辛○○焉有能力以每月薪資一萬五千八百四
      十元之價格，僱用外籍監護工看護渠等，況若真申請外籍監護工供渠等使用，
      則監護工工作地點應在渠等住處，然渠等卻將戶籍遷至鴻隆公司住址後，再以
      之申請外籍監護工，足證渠等係因貪圖每年一萬元之收入，而同意渠等之妻申
      請監護工，供鴻隆公司使用無訛。且丙○○亦稱外勞之錢均是其付的，匯到勞
      委會的錢亦係其付的，復參以查獲之三名泰籍外勞ＳＵＫＨＯ  ＷＩＰＨＯＮ
      、ＢＯＯＮＴＡＭ  ＶＥＥＲＡＣＨＡＩ及ＩＮＴＨＡＫＨＡＮ  ＣＨＡＫＡ
      Ｎ均於警訊中稱在泰國已知要從事大理石工作等情可知，該三名泰籍外勞及Ｄ
      ＵＡＮＧＴＯＤ  ＫＡＲＡＫＥＴ泰籍外勞僅名義上係壬○○、己○○、辛○○、庚○○所僱用，然實際上係受雇於鴻隆公司。
    (四)再壬○○、己○○、辛○○、庚○○確有以丁○○、乙○、辛○○及黃雲財身
      體殘障須家庭看護工為由，且將戶籍遷至花蓮縣吉安鄉○○○街五號或九號後
      ，透過學海公司仲介，並由甲○○填寫家庭聘僱外籍監護工申請書，檢據國內
      匯款申請書、戶籍謄本、家庭申請聘僱外籍監護工用診斷書、求才登記證明書
      、聘僱外國人生活管理計畫表、殘障手冊、身分證影本等資料，於八十七年三
      月十日（壬○○部分）、八十七年三月十七日（彭春嬌部分）、八十七年四月
      三日（辛○○部分）及八十七年三月十日（庚○○部分），向行政院勞工委員
      會職業訓練局申請聘僱外勞，經行政院勞工委員會職業訓練局之承辦公務員書
      面審核，於執掌之公文書批示核准後，渠等所聘僱之外籍監護工ＣＡＢＬＹＡ
      Ｎ  ＲＥＤＥＮＣＡＢＩＣＯ、ＬＡＸＡ  Ａ  ＲＯＬＩＦ、ＪＯＭＡＲ  Ｓ
        ＢＡＬＬＡＤ及ＶＡＬＤＥＺ  Ｇ  ＧＥＲＯＮＩＭＯ等四名菲律賓外勞分
      別於八十七年五月二十九日、八十七年六月五日、八十七年七月二日、八十七
      年六月五日入境，壬○○、己○○、辛○○並就監護工契約至法院公證；後於
      八十七年九月八日、八十七年九月二日，上揭所聘僱之外勞因故遭遣返回菲律
      賓後，仲介學海公司負責人甲○○，復以壬○○、己○○、辛○○及庚○○之
      名義，檢據遞補申請書、遣返外籍勞工名冊、旅客搭機證明書、自願離職同意
      書等資料，向行政院勞工委員會職業訓練局申請遞補監護工，經承辦公務員書
      面審核，於執掌之公文書批示核准後，渠等所聘僱之泰籍監護工ＳＵＫＨＯ
      ＷＩＰＨＯＮ、ＢＯＯＮＴＡＭ  ＶＥＥＲＡＣＨＡＩ、ＩＮＴＨＡＫＨＡＮ
        ＣＨＡＫＡＮ於八十七年十月二十九日入境，ＤＵＡＮＧＴＯＤ  ＫＡＲＡ
      ＫＥＴ於八十八年三月十六日入境，壬○○、己○○、辛○○復就監護工契約
      至法院公證等情，有行政院勞工委員會八十八年九月十七日台八十八勞職外字
      第九０三七七０號函附之壬○○、己○○及辛○○申請外勞之檔案資料及該局
      九十年六月二十六日台九勞職外字第二二二五七二號函附之庚○○申請外勞之
      相關資料，以及行政院勞工委員會八十七年十月十二日台八十七勞職外字第五
      一八九八七號函附之庚○○遣返外籍勞工名冊、庚○○聘僱外國人名冊申請日
      期資料等附卷可參。是被告丙○○所辯，顯不足採。
    (五)至被告甲○○辯稱：其係依客戶資料辦理，並未違法云云。然被告丙○○陳稱
      ：與學海公司業務往來已四、五年，甲○○跟鴻隆公司很熟，常常到公司走動
      ，鴻隆公司及其家人均無人需要看護工等語。被告甲○○亦稱：鴻隆公司的外
      勞均係其辦理，有去過陳宅，戊○○係以前公司總經理，一、二年前去大陸，
      就沒回來等語。既然被告甲○○與丙○○很熟，又常去鴻隆公司，應知丙○○
      及鴻隆公司並不須看護工；又其常去鴻隆公司走動，亦應知鴻隆公司之地址為
      花蓮縣吉安鄉○○○路五號，而本案外籍監護工之申請書及程序均係甲○○填
      寫及辦理，已如前述，而申請書上明載地址均為花蓮縣吉安鄉○○村○○○路
      五號或九號，足見其知悉其所媒介之外籍監護工均將至鴻隆公司地址工作；再
      參以查獲之三名泰籍外勞均稱在泰國已知要作大理石工作，而殘障人士乙○、
      丁○○、廖順壽及黃雲財均係戊○○去接洽等情，已如前述，是被告甲○○明
      知其所媒介之本案外籍監護工均係假借監護工之名義申請，實則由鴻隆公司聘
      僱等情無訛，並有外僑居留證申請書三紙附卷可稽。被告甲○○所辯，亦不足
      採。
    (六)本件事證明確，被告鴻隆公司、丙○○、甲○○之犯行，應堪認定。
二、被告丙○○係鴻隆公司代表人，核其所為，係刑法第二百十四條使公務員登載不
    實罪及違反就業服務法第五十三條第一款、第三款之規定，其聘僱人數為一人部
    分（許可失效之ＳＵＴＡＲＩＹ－ＡＮＴＯ、他人所申請聘僱之ＣＡＢＬＹＡＮ
      ＲＥＤＥＮＣＡＢＩＣＯ、ＪＯＭＡＲ  Ｓ  ＢＡＬＬＡＤ及ＤＵＡＮＧＴＯ
    Ｄ  ＫＡＲＡＫＥＴ等四名外勞均係分開入境而分開聘僱），應依同法第五十八
    條第一項前段論處；其聘僱人數為二人以上者（ＬＡＸＡ  Ａ  ＲＯＬＩＦ、Ｖ
    ＡＬＤＥＺ  Ｇ  ＧＥＲＯＮＩＭＯ於八十七年六月五日同日入境，同時受聘僱
    ；泰籍監護工ＳＵＫＨＯ  ＷＩＰＨＯＮ、ＢＯＯＮＴＡＭ  ＶＥＥＲＡＣＨＡ
    Ｉ、ＩＮＴＨＡＫＨＡＮ  ＣＨＡＫＡＮ於八十七年十月二十九日入境，於翌日
    同時受聘僱），應依同法第五十八條第一項後段論處。被告甲○○係學海公司代
    表人，核其所為，係犯刑法第二百十四條使公務員登載不實罪及違反就業服務法
    第五十六條之規定，應依第五十九條第二項處斷。公訴人雖認被告甲○○係違反
    同法第五十三條第三款之規定，應依第五十八條第一項後段處斷，惟甲○○係學
    海公司之負責人，負責媒介本案外勞予鴻隆公司聘僱，而非聘僱外勞，是檢察官
    此部份起訴法條容有未洽，應予變更。又被告丙○○、甲○○、戊○○、乙○、
    丁○○、廖順壽、黃雲財、彭春嬌、壬○○及辛○○就刑法第二百十四條罪行部
    分，有犯意之聯絡與行為之分擔，為共同正犯。被告甲○○與戊○○就違反就業
    服務法第五十九條第二項犯行部分，有犯意之聯絡與行為之分擔，為共同正犯。
    被告丙○○、甲○○先後多次違反就業服務法及使公務員登載不實之犯行，時間
    緊接，觸犯構成要件相同之罪，顯係基於概括犯意為之，均應依連續犯之規定論
    以一罪，且就丙○○違反就業服務法部分從一犯罪情節較重之同時聘僱查獲三名
    泰籍外勞部分處斷，並均加重其刑。檢察官雖僅就查獲四名外勞部分之被告丙○○、甲○○所犯使公務員登載不實及違反就業服務法部分起訴，漏未就渠等就其
    餘外勞所犯之相同之罪部分起訴，然因與已起訴部分，有連續犯之裁判上一罪關
    係，本院自應併予審究。被告丙○○及甲○○所犯上開二罪，有方法結果之牽連
    關係，丙○○部分應從一重之違反就業服務法第五十八條第一項後段處斷，甲○○部分應從一重之違反就業服務法第五十九條第二項處斷。爰審酌被告丙○○為
    貪圖支付較少之勞工薪資，被告甲○○為貪圖媒介費用而犯下本案、犯罪之次數
    、聘僱及媒介之次數、人數、非法聘僱、媒介外勞影響國家整體外勞政策、減少
    本國勞工就業機會及犯罪後態度等一切情狀，分別量處如主文所示之刑，並諭知
    易科罰金、易服勞役之折算標準。又刑法第四十一條於九十年一月四日修正，同
    年一月十日經總統公布實施，就得易科罰金之法定刑，由犯最重本刑為三年以下
    ，改為五年以下，經比較新舊法，本案被告丙○○、甲○○均得易科罰金，是應
    依刑法第二條第一項前段之規定，適用裁判時之法律，併予敘明。
三、被告鴻隆公司就其負責人丙○○因執行業務，而聘僱許可失效之ＳＵＴＡＲＩＹ
    －ＡＮＴＯ及同時聘僱壬○○、己○○、辛○○申請聘僱之ＳＵＫＨＯ  ＷＩＰ
    ＨＯＮ、ＢＯＯＮＴＡＭ  ＶＥＥＲＡＣＨＡＩ、ＩＮＴＨＡＫＨＡＮ  ＣＨＡ
    ＫＡＮ三人部分，亦應依就業服務法第五十八條第二項論罪，並定其應執行刑。
    惟因法人無連續犯之適用，故就被告丙○○所僱用其餘外勞部分，此部分未據檢
    察官起訴，本院無從併予審究。
四、公訴意旨另以：被告丙○○假借其為殘障義工之便利，取得殘障者乙○、丁○○
    、廖順壽之年籍、病歷等資料，請學海公司甲○○代辦引進看護工工作，二人基
    於犯意聯絡，由甲○○向行政院勞工委員會申請看護工許可，認被告丙○○、甲○○亦涉有刑法第二百十七條之偽造印文署押罪、第二百十六條、第二百十條行
    使偽造私文書罪嫌云云。訊據被告丙○○、甲○○均否認有此部分之犯行。而乙○、丁○○、廖順壽係貪圖每年一萬元之收入，而同意由其妻己○○、壬○○、
    辛○○以渠等須監護工為由，申請外勞供鴻隆公司使用，己○○、壬○○及辛○○並就監護工契約至法院公證等情，已如前述，是被告丙○○、甲○○並無偽造
    印文署押及行使偽造文書之犯行，惟因檢察官認此部份與前開有罪部分，有牽連
    犯之裁判上一罪關係，爰不另為無罪之諭知。
乙、無罪部分：
一、公訴意旨另以：被告乙○於八十八年七月九日下午二時二十一分許，在台灣花蓮
    地方法院檢察署，就被告丙○○涉嫌本件偽造文書案件接受檢察官訊問時，供前
    具結而為虛偽陳述，稱伊確有委託丙○○申請外勞等語，因認被告乙○涉犯刑法
    第一百六十八條偽證罪嫌云云。
二、按偽證罪之成立，以虛偽陳述之證人已於供前或供後具結為其成立要件之一，刑
    法第一百六十八條規定極明，所謂具結，係指依法有具結義務之人，履行其具結
    義務而言，若在法律不得令其具結之人，而誤命其具結者，即不發生具結之效力
    ，最高法院三十年非字第二四號判例可資參照。又證人恐因陳述致自己受刑事追
    訴或處罰者，得拒絕證言，刑事訴訟法第一百八十一條定有明文。
三、本件被告乙○係因貪圖每年一萬元之收入，而同意其妻己○○以其須外籍監護工
    為由，向行政院勞工委員會申請外勞，以供鴻隆公司使用，已如前述，則其所為
    ，業已構成刑法第二百十四條明知為不實之事項，而使公務員登載於職務上所掌
    之公文書罪。是被告乙○為得拒絕證言之人，且其就本案既有共犯關係，實難期
    其以證人身分作證時，能據實回答。揆諸前揭說明，被告乙○所為，並不構成偽
    證罪。
四、被告乙○經合法傳喚，無正當理由不到庭，惟因本院認應諭知無罪之案件，爰不
    待其陳述，逕行判決。
五、至被告乙○、丁○○、廖順壽、黃雲財、己○○、壬○○、辛○○、戊○○等是
    否另構成刑法第二百十四條及違反就業服務法之罪，宜由檢察官另行偵辦，附此
    敘明。
據上論斷，應依刑事訴訟法第二百九十九條第一項前段、第三百條、第三百零一條第
一項、第三百零六條，就業服務法第五十三條第三款、第五十八條第一項後段、第二
項、第五十六條、第五十九條第二項，刑法第十一條前段、第二條第一項前段、第二
十八條、第五十六條、第二百十四條、第五十五條、第四十一條第一項前段、第四十
二條第二項、第五十一條第七款，罰金罰鍰提高標準條例第一條前段、第二條，判決
如主文。
本案經檢察官李子春到庭執行職務。
中      華      民      國    九十      年      八      月      三      日
                              臺灣花蓮地方法院刑事庭
                                  法  官  李世華
右正本證明與原本無異。
如對本判決不服，應於送達後十日內，向本院提出上訴狀。（應抄附繕本）
                                  法院書記官
中      華      民      國    八  十  八  年    十一    月    二十六    日
附錄本判決論罪之法律條文：
就業服務法
第 53 條    雇主不得有左列行為：
            一  聘僱或留用未經許可或許可失效之外國人。
            二  以本人名義聘僱外國人為他人工作。
            三  未經許可聘僱或留用他人所申請聘僱之外國人。
            四  指派所聘僱之外國人從事申請許可以外之工作。
第 58 條    違反第五十三條第一款、第二款或第三款規定，其聘僱或留用人數為一人
            者，處六月以下有期徒刑、拘役或科或併科新台幣九萬元以下罰金；其聘
            僱或留用人數為二人以上者，處三年以下有期徒刑、拘役或科或併科新台
            幣三十萬元以下罰金。
            法人之代表人、法人或自然人之代理人、受僱人或其他從業人員，因執行
            業務犯前項之罪者，除處罰其行為人外，對該法人或自然人亦科以前項之
            罰金。
第 56 條  任何人不得媒介外國人非法為他人工作。
第 59 條：
違反第五十六條規定者，處六月以下有期徒刑、拘役或科或併科新臺幣十五萬元以?
  下罰金。
意圖營利而犯前項之罪者，處三年以下有期徒刑、拘役或科或併科新臺幣六十萬元?
  以下罰金。
以犯第一項之罪為常業者，處五年以下有期徒刑、拘役或科或併科新臺幣一百五十?
  萬元以下罰金。
法人之代表人、法人或自然人之代理人、受雇人或其他從業人員，因執行業務犯前?
  三項之罪者，除處罰其行為人外，對該法人或自然人亦科以各該項之罰金。


司法院資訊處製作；財團法人民間司法改革基金會備份。
